【裁判字號】    98,易,3763
【裁判日期】    990412
【裁判案由】    竊盜
【裁判全文】
臺灣臺中地方法院刑事判決              98年度易字第3763號
公  訴  人  臺灣臺中地方法院檢察署檢察官
被      告  庚○○
            戊○○
            辛○○
            己○○
            丙○○
            丁○○
            甲  ○
上列被告等因竊盜案件，經檢察官提起公訴（98年度偵字第7637
、13735、19320、19321 號），被告於本院準備程序中就被訴之
事實為有罪之陳述，經本院合議庭裁定由受命法官獨任進行簡式
審判程序審理，判決如下：
    主      文
庚○○結夥三人以上、攜帶兇器竊盜，累犯，處有期徒刑捌月。
扣案如附表編號1、2所示之物均沒收。
戊○○結夥三人以上、攜帶兇器竊盜，累犯，處有期徒刑捌月。
扣案如附表編號1、2所示之物均沒收。
辛○○結夥三人以上、攜帶兇器竊盜，處有期徒刑陸月，如易科
罰金，以新臺幣壹仟元折算壹日。扣案如附表編號1、2所示之物
均沒收。
己○○結夥三人以上、攜帶兇器竊盜，處有期徒刑陸月，如易科
罰金，以新臺幣壹仟元折算壹日。扣案如附表編號1、2所示之物
均沒收。
丙○○共同攜帶兇器竊盜，未遂，累犯，處有期徒刑陸月，如易
科罰金，以新臺幣壹仟元折算壹日。扣案如附表編號3、4所示之
物均沒收。
丁○○共同攜帶兇器竊盜，未遂，處有期徒刑伍月，如易科罰金
，以新臺幣壹仟元折算壹日。扣案如附表編號3、4所示之物均沒
收。
甲○攜帶兇器竊盜，累犯，處有期徒刑柒月。扣案如附表編號5
、6所示之物均沒收。
    事實及理由
壹、程序方面
    刑事訴訟法第273條之1第1 項規定除被告所犯為死刑、無期
    徒刑、最輕本刑為3 年以上有期徒刑之罪或高等法院管轄第
    一審案件者外，於審判期日前之程序進行中，被告先就被訴
    事實為有罪之陳述時，審判長得告知被告簡式審判程序之旨
    ，並聽取當事人、代理人、辯護人及輔佐人之意見後，裁定
    進行簡式審判程序。查本案被告庚○○、戊○○、辛○○、
    己○○、丙○○、丁○○、甲○被訴竊盜案件，非前開不得
    進行簡式審判程序之案件，經被告於本院審理時就被訴之事
    實為有罪之陳述，且經本院告知被告簡式審判程序之旨，聽
    取被告及檢察官之意見後，爰依刑事訴訟法第273 條之1第1
    項規定裁定改依簡式審判程序審判之，先予敘明。
貳、實體方面
一、犯罪事實：
  (一)庚○○前因懲治盜匪條例案件，經本院以84年度訴字第2120
    號判決判處有期徒刑9 年確定，於民國90年12月12日縮短刑
    期假釋出監，並付保護管束，而於94年3月4日期滿執行完畢
    ；戊○○前因賭博案件，經臺灣彰化地方法院以96年度彰簡
    字第678號判決判處有期徒刑3月確定，甫於96年11月29日易
    科罰金執行完畢；丙○○前因詐欺案件，經本院以95年度沙
    簡字第140 號判決判處有期徒刑3月確定，並於95年4月27日
    易科罰金執行完畢；甲○前因恐嚇、傷害及誣告等案件，經
    法院分別判處2月、4月及10月，應執行有期徒刑1年2月確定
    ，嗣於93年8 月10日縮刑期滿執行完畢。（其等於本案均構
    成累犯）。詎其等猶不知悔改，而為下列行為：
（一）庚○○、戊○○及辛○○共同意圖為自己不法所有之犯意
      聯絡，明知坐落臺中縣烏日鄉○○○段（貓羅溪與烏溪匯
      流口下游處）河川區域內（即如附圖所示測量位置１，下
      稱盜採現場一），係中華民國所有並交由經濟部水利署第
      三河川局（下稱第三河川局）管理之河川公有地，未經向
      主管機關申請土石採取許可，不得擅自挖取土石，竟在未
      取得土石採取許可下，於98年3 月12日某時起至同年月17
      日下午某時許，由庚○○、戊○○及辛○○3 人攜帶庚○○所有客觀上足供兇器使用之圓鍬3支、畚箕2個，並由庚○○、戊○○分別駕駛拼裝車前往盜採現場一盜採砂石後
      ，再將所盜採之砂石運往彰化縣彰化市○○○路快官幹73
      空X18G512BA74 （電線桿）旁堆置，接續以上開方式，共
      同竊取第三河川局所有公有地上之砂石計58.14 立方米。
      又庚○○於98年3 月14日或15日不詳時間，在某紅茶店認
      識綽號「阿弟」之己○○（起訴書誤載為許正忠）後，庚○○向己○○告知渠等上開從事盜採之情事後，己○○即
      允諾加入該盜採集團，並約定每運載一臺砂石所得之新臺
      幣（下同）300元，由庚○○、戊○○、辛○○及己○○4
      人平分。遂於同年月17日下午某時許，己○○與庚○○、
      戊○○、辛○○該盜採集團共同意圖為自己不法所有之犯
      意聯絡，由己○○即其所持用之行動電話號碼0000000000
      號去電至當時正在盜採現場一從事盜採砂石之庚○○所持
      用之行動電話號碼0000000000號表示其欲至盜採現場一加
      入盜採行列，庚○○即將路線告知己○○，嗣己○○騎乘
      車牌號碼不詳之機車前往盜採現場一附近，庚○○再以上
      開行動電話號碼去電己○○之上開行動電話號碼告知請其
      於盜採現場附近駕駛拼裝車至盜採現場一，幫忙載運渠等
      所盜採之砂石至前述之堆置地點，己○○隨即駕駛庚○○
      放置於盜採現場附近之拼裝車，至上開河川區域內之盜採
      現場一，然因己○○對於上開河川區○○○路徑不熟悉，
      導致該拼裝車於河川中卡住無法動彈，庚○○知悉己○○
      所駕駛之拼裝車於河川中卡住後，即自行駕駛另一部拼裝
      車準備前往協助拖吊，並請戊○○、辛○○共同前往幫忙
      。嗣於同日晚上6 時許，第三河川局人員會同警方共同取
      締前往查緝，庚○○、戊○○、辛○○及己○○見狀即將
      拼裝車2部、圓鍬3支、畚箕2 個及戊○○所騎乘之其妻林
      淑惠所有之車牌號碼NOM-006號重型機車1部等物遺留於現
      場，經警將上開物品當場查扣，始循線查悉上情。
（二）丙○○與丁○○基於共同意圖為自己不法所有之犯意聯絡
      ，明知坐落臺中縣烏日鄉○○○段（貓羅溪與烏溪匯流口
      下游處）河川區域內（即如附圖所示測量位置３，下稱盜
      採現場三），係中華民國所有並交由第三河川局管理之河
      川公有地，未經向主管機關申請土石採取許可，不得擅自
      挖取土石，竟在未取得土石採取許可下，於98年3 月17日
      下午4、5時許，由丙○○及丁○○分別騎乘車牌號碼NNY-
      435、3GY-610號重型機車前往盜採現場三先行察看，丙○○與丁○○等2人決定盜採後，丁○○即騎乘3GY-610號重
      型機車搭載丙○○前往彰化縣彰化市○○○路快官幹73空
      X18G512BA74（電線桿）旁，復於同日晚上6時許，由丙○○駕駛拼裝車，並攜帶丙○○所有之客觀上足供兇器使用
      之圓鍬6支及畚箕2個等物，與丁○○一齊前往盜採現場三
      ，著手盜採砂石時，適第三河川局人員會同警方共同取締
      前往上開地點查緝，丙○○與丁○○見狀立即逃離現場，
      並將拼裝車1 部、圓鍬6支、畚箕2個及丙○○所騎乘其父
      姚燕雲所有之車牌號碼NNY-435 號重型機車、丁○○所騎
      乘其妻胡清水所有之車牌號碼所3GY-610 號重型機車等物
      遺留於現場，因而未得逞盜採犯行，嗣警方將上開遺留物
      品當場查扣（車牌號碼NNY-435號、3GY-610號重型機車均
      發還丙○○、胡清水、丁○○保管中），並循線查悉上情
      。
（三）甲○基於意圖意圖為自己不法所有之犯意，於98年2 月18
      日起，駕駛拼裝車1 台，並攜帶客觀上足供兇器使用之圓
      鍬1支及畚箕1個等物，前往盜採現場三盜採砂石，再將所
      盜採之砂石運往彰化縣彰化市○○○路快官幹73空X21G51
      24BB76 （起訴書誤載為X18G512BA74）電線桿旁堆置，接
      續以上開方式，共同竊取第三河川局所有公有地上之砂石
      計56.01立方米。嗣於98年3月17日晚上6、7時許，為警方
      前往查緝時，甲○見狀即將拼裝車1部、圓鍬1支、畚箕1
      個及其所騎乘之車牌號碼KQX-811 號重型機車等物遺留於
      現場，而為警方所當場查扣上開物品（車牌號碼KQX-811
      號重型機車已發還甲○保管中），嗣經警循線而查悉上情
      。
（四）案經臺中縣警察局刑事警察大隊移送臺灣臺中地方法院檢
      察署檢察官偵查起訴。
二、認定事實部分：
（一）上開犯罪事實一（一）部分，業據被告庚○○、戊○○、
      辛○○於警詢時、偵查中及本院審理時均坦承不諱及被告
      己○○於本院審理時供承在卷，核與證人即經濟部水利署
      第三河川局巡防員乙○○於偵查中證述情節相符，復有刑
      案現場測繪圖1 份、經濟部水利署第三河川局現場勘查紀
      錄、烏溪河床圖籍、扣押筆錄、扣押物品目錄表、烏溪〈
      田中央二號堤防附近〉砂石堆積實測量圖、烏溪〈田中央
      二號堤防附近〉砂石堆積測量橫斷面實測量圖(1)、(2)各
      1 份及盜採現場一蒐證相片12張附卷可佐（見臺中縣警察
      局98年5 月26日中縣警刑大偵二字第0970008232號卷第32
      至36、38至41、43至47、55、56、58、59頁；臺灣臺中地
      方法院檢察署98年度偵字第13735 號偵查卷第37至39頁）
      ，另有被告庚○○所有，供本案犯罪所用之拼裝車2 台、
      圓鍬3支、畚箕2支扣案可證。足認上開被告等之任意性自
      白均核與事實相符。該部分事證明確，被告等犯行堪以認
      定，應依法論處。
（二）上開犯罪事實一（二）部分，亦據被告丙○○、丁○○於
      警詢時、偵查中及本院審理時均坦承不諱，核與證人即經
      濟部水利署第三河川局巡防員乙○○於偵查中證述情節相
      符，復有刑案現場測繪圖1 份、經濟部水利署第三河川局
      現場勘查紀錄、烏溪河床圖籍、贓物認領保管單、烏溪〈
      田中央二號堤防附近〉砂石堆積實測量圖、烏溪〈田中央
      二號堤防附近〉砂石堆積測量橫斷面實測量圖(1)、(2)(2)
      各1 份及盜採現場三蒐證相片16張附卷可佐（見臺中縣警
      察局98年8月4日中縣警刑大偵二字第0980011582號卷第25
      至35、38、39頁；臺灣臺中地方法院檢察署98年度偵字第
      13735 號偵查卷第37至39頁），另有被告丙○○所有，供
      本案犯罪所用之拼裝車1 台、圓鍬6支、畚箕2支扣案可資
      佐證。足認上開被告等之任意性自白均核與事實相符。該
      部分事證明確，被告等犯行堪以認定，應依法論處。
（三）上開犯罪事實一（三）部分，亦據被告甲○於警詢時、偵
      查中及本院審理時均坦承不諱，核與證人即經濟部水利署
      第三河川局巡防員乙○○於偵查中證述情節相符，復有刑
      案現場測繪圖1 份、經濟部水利署第三河川局現場勘查紀
      錄、烏溪河床圖籍、贓物認領保管單、烏溪〈田中央二號
      堤防附近〉砂石堆積實測量圖、烏溪〈田中央二號堤防附
      近〉砂石堆積測量橫斷面實測量圖(1)、(2)各1 份及盜採
      現場三蒐證相片24張附卷可佐（見臺中縣警察局98年8 月
      日中縣警刑大偵二字第098000號卷第21至35頁；臺灣臺中
      地方法院檢察署98年度偵字第13735號偵查卷第37至39 頁
      ），另有被告甲○所有，供本案犯罪所用之拼裝車1 台、
      圓鍬1支、畚箕1支扣案可資佐證。足認上開被告之任意性
      自白均核與事實相符。該部分事證明確，被告犯行堪以認
      定，應依法論處。
三、論罪科刑部分：
（一）按刑法上竊盜罪既遂未遂區分之標準，係採權力支配說，
      即行為人將竊盜之客體，移入一己實力支配之下者為既遂
      ，若著手於竊盜，而尚未脫離他人之持有，或未移入一己
      實力支配之下者，則為未遂（最高法院84年度台上字第22
      56號判決意旨參照）。查被告丙○○與丁○○決定盜採上
      開盜採現場三之砂石，由丙○○駕駛拼裝車1 台，並攜帶
      客觀上足供兇器使用之圓鍬6支及畚箕2個等物前往盜採現
      場三，惟於98年3 月17日晚上6、7時許，其等著手開挖之
      際，適警方前往查緝而停止犯行，因而未能得逞等情，業
      據被告丙○○、丁○○於警詢時、偵查中及本院審理時均
      自承不諱，且被告丙○○、丁○○竊取砂土所用之拼裝車
      1 部，為被告桃志忠所有供其等犯罪所用之物，據被告丙○○於本院提示第三河川局檢送本案扣案之6 台拼裝車編
      號照片予被告指認時，經被告丙○○於本院審理時陳稱拼
      裝車1台（即本院卷第115、116頁照片上拼裝車編號1）為
      其所有，並有照片4 張在卷可證（見本院卷第115至116頁
      ），觀諸上開扣案拼裝車編號1 照片，該車輛上並無裝載
      任何砂石存在，復經本院比照臺中縣警察局刑警大隊蒐證
      照片，警方於98年3 月17日在盜採現場三所當場扣押之被
      告丙○○所有之拼裝車，該車輛上亦無任何砂石存在，僅
      放置被告丙○○所有之圓鍬、畚箕等工具（見臺中縣警察
      局98年8月4日中縣警刑大偵二字第0980011582號卷第26、
      28頁），復經臺中縣警察局刑警大隊偵查佐張浚文表示，
      臺中縣警察局98年8月4日中縣警刑大偵二字第0980011582
      號卷第28頁照片上之拼裝車，確實為第三河川局檢送本案
      扣案之拼裝車照片編號1 之拼裝車，當時車上有畚箕、圓
      鍬數支，然車輛上並無砂石，有臺灣臺中地方法院電話紀
      錄表1 份在卷可證，又查卷內無其他證據資料可資證明被
      告丙○○、丁○○於98年3 月17日犯罪當時有竊取砂石得
      逞之情事，是被告丙○○與丁○○著手開挖砂石之行為，
      尚難認將上開公有地上之砂石置於己力支配下，故被告丙○○與丁○○已著手於竊盜犯罪行為之實行而不遂，為未
      遂犯。至起訴書認被告丙○○、丁○○均犯加重竊盜犯行
      既遂，尚有未洽，惟因該罪名同為「加重竊盜」，僅行為
      態樣有既遂未遂之分，即無庸引刑事訴訟法第300 條變更
      檢察官起訴之法條，併予敘明。
（二）次按所謂兇器，其種類並無限制，凡客觀上對於人之生命
      、身體、安全構成威脅，具有危險性之兇器均屬之，且祇
      須行竊時攜帶此種具有危險性之兇器為已足，並不以攜帶
      之初有行兇之意圖為必要，最高法院79年台上字第5253號
      判例可資參照。查圓鍬、畚箕均為金屬材質，且為質地堅
      硬之物，既足對人之生命、身體、安全構成威脅，堪認客
      觀上具危險性，應屬兇器無訛。是核被告庚○○、戊○○
      、辛○○、己○○所為，均係犯刑法第321 條第1項第3款
      、第4款之結夥3人以上、攜帶兇器竊盜罪；被告丙○○、
      丁○○所為，均係犯刑法第321條第2項、第1項第3款之攜
      帶兇器竊盜未遂罪；被告甲○所為，係犯刑法第321條第1
      項第3款之攜帶兇器竊盜罪。
（三）復按刑罰法令規定為結夥者，為必要之共同正犯，此為當
      然之解釋，判決書結論固應引用刑法第28條，但主文毌庸
      諭知共同字樣（最高法院69年度臺上字第2948號判決要旨
      參照），故被告庚○○、戊○○、辛○○與己○○就如犯
      罪事實欄一（一）部分所列之犯行，均有犯意聯絡及行為
      分擔，是其等均構成共同正犯。而被告丙○○、丁○○就
      如犯罪事實欄一（二）部分所列之犯行，亦有犯意聯絡及
      行為分擔，構成共同正犯。
（四）又按「數行為」於同時同地或密切接近之時、地實行，侵
      害同一之法益，各行為之獨立性極為薄弱，依一般社會健
      全觀念，在時間差距上，難以強行分開，在刑法評價上，
      以視為數個舉動之接續施行，合為包括之一行為予以評價
      ，較為合理，則屬接續犯（最高法院86年臺上字第3295號
      判例意旨參照）。經查，本件被告庚○○、戊○○、辛○○自98年3月12日起至98年3月17日止於盜採現場一所為之
      盜採砂石犯行，及被告甲○自98年2月18日起至98年3月17
      日止於盜採現場三所為之盜採砂石犯行，均係於密接之時
      間、於同一地點所為之行為，依一般社會健全觀念，在時
      間差距上，難以強行分開，是應屬接續犯，均僅成立一個
      竊盜罪。
（五）再被告庚○○、戊○○、丙○○、甲○有如前揭犯罪事實
      欄所載之刑案紀錄，此有其等之臺灣高等法院被告前案紀
      錄表各1份在卷可稽，其等受有期徒刑執行完畢後，5年內
      故意再犯本案前揭之罪，均為累犯，應依法加重其刑。又
      被告丙○○、丁○○已著手於竊盜行為之實施，尚未將所
      欲盜採之砂石置於其實力支配之下即遭查獲，為未遂犯，
      衡其犯罪情節，本院認為合於刑法第25條第2項規定，乃
      減輕其刑，被告丙○○部分並先加後減之。爰審酌被告等
      均因一時貪念而觸法，動機可議，而被告丙○○、丁○○
      未生實害即遭查獲，所生危害非鉅，兼衡被告等犯罪動機
      、目的、手段及其犯罪後均坦承犯行，態度尚稱良好等一
      切情狀，各量處如主文所示之刑，被告辛○○、己○○、
      丙○○、丁○○併諭知易科罰金之折算標準，以資懲儆。
四、按共同正犯因相互間利用他人之行為，以遂行其犯意之實現
    ，本於責任共同之原則，有關沒收部分，對於共犯間供犯罪
    所用之物，自均應為沒收之諭知。又扣案圓鍬中之編號17、
    18、31號圓鍬3支、扣案畚箕中之編號7、8號畚箕2個，係被
    告庚○○所有；扣案圓鍬中之編號14號圓鍬1 支、扣案畚箕
    中之編號6號畚箕1個，係被告甲○所有；扣案圓鍬中之編號
    9、23、24、30、33、36號圓鍬6支、扣案畚箕中編號3、9號
    畚箕2 個，係被告丙○○所有，並供其等及其等共犯犯本案
    竊盜罪所用之物，業據被告庚○○、丙○○、甲○於警詢時
    、偵查中及本院審理時均供明在卷，並經本院調取上開扣案
    圓鍬38支、畚箕11支（即98年度大型保號117 號扣案物品）
    後，於本院審理時，經上開被告指認無誤，並有照片16張在
    卷可證（見本院卷第154至161頁），故均應依刑法第38條第
    1項第2款規定宣告沒收之。復按刑罰法令關於沒收之規定，
    有採職權沒收主義與義務沒收主義，職權沒收係指法院就屬
    於被告所有並供犯罪所用或因犯罪所得之物，仍得本於職權
    為斟酌沒收與否之宣告，例如刑法第38條第1項第2款、第3
    款、第3項前段等規定屬之（最高法院93年度台上字第27 51
    號判決意旨參照）。又犯人所有而供犯罪所用之物，因其人
    頗有再供犯罪使用之虞，為防衛社會安全，並杜再犯，依刑
    法第38條第1項第2款及第3 項規定，得宣告沒收，係法院得
    自由裁量之事項，但既剝奪人民之財產權，仍應符合憲法比
    例原則之保障意旨，依社會通念審慎斟酌決定，非許審判者
    恣意或輕率宣告沒收，否則非無判決適用法則不當之違失（
    最高法院98年台上字第3603號裁判參照）。本件被告庚○○
    、甲○、丙○○3人竊取砂土所用之拼裝車4部，雖分屬被告
    等所有供其等犯罪所用之物，據被告庚○○、丙○○、甲○
    於警詢時、偵查中及本院審理時均供明在卷，並經本院提示
    第三河川局檢送本案扣案之6 台拼裝車編號照片予被告等指
    認，經被告庚○○於本院審理時陳稱拼裝車2 台（即本院卷
    第117、118、125、126頁照片上拼裝車編號2、6）為其所有
    、被告丙○○於本院審理時陳稱拼裝車1台（即本院卷第115
    、116頁照片上拼裝車編號1）為其所有、被告甲○於本院審
    理時陳稱拼裝車1 台（即本院卷第119、120頁照片上拼裝車
    編號3）為其所有，並有照片24張在卷可證（見本院卷第115
    至126 頁），惟該拼裝車價值不斐，如諭知沒收，相較於被
    告等人對於本案法益之侵害，顯有罪刑失衡，有違比例原則
    及罪刑相當性原則，爰不予宣告沒收。另其餘扣案之圓鍬28
    支、畚箕6個、帳冊2本、醫院收據1 紙，因非屬被告等人所
    有，亦難認與本件盜採砂石之犯行，有直接之關聯，亦不為
    沒收之宣告。又扣案之車牌號碼NOM-006號、NNY-435號、3G
    Y-610 號重型機車，分別林淑惠、姚燕雲、胡清水三人所有
    ，有車籍查詢資料3份在卷可證（見臺中縣警察局98年8月4
    日中縣警刑大偵二字第0980011582號卷第41、42頁；臺灣臺
    中地方法院檢察署98年度偵字第7637號偵查卷第43頁），則
    上開重型機車既均非被告所有，無從依刑法第38條第1項第2
    款規定宣告沒收，併此敘明。
五、另按水利法第78條之1第3款規定：河川區域之下列行為應經
    許可：三、採取或堆置土石。違反第78條之1第3款，未經許
    可採取或堆置土石者，同法第92條之2 定有罰鍰之規定，惟
    同法第94條之1第1項規定：有第92條之2至第92條之5、第93
    條之2或第93條之3規定情形之一，致生公共危險者，設有刑
    罰之規定；該條文所指「河川區域」之範圍，據河川管理法
    第5條第1款規定，「河川區域」係指本法施行細則第13 8條
    所稱之水道防護範圍及河口區；另同條第12款尚定義「河川
    圖籍」為：指河川管理機關依本法規定劃定之河川區○○○
    道治理計畫用地範圍圖說，是河川圖籍上依法自有河川區域
    之劃定範圍。觀之本件被告等盜挖砂石位置在臺中縣烏日鄉
    ○○○段（貓羅溪與烏溪匯流口下游處），屬於河川區域內
    之河川公地，有經濟部水利署第三河川局99年1月5日水三管
    字第09850131900 號函在卷可稽。次按水利法第94條之1第1
    項所謂「致生公共危險」，固以實際上須有具體危險之發生
    為要件，屬具體的危險犯；然其具體危險之存否，仍應依社
    會一般之觀念，客觀的予以判定。即依其妨礙水流之具體情
    況，視其一般上是否有使流水改道，浸蝕護岸，而影響安全
    之虞，以決定其危險之有無（最高法院74年台上字第3958號
    判例、96年度台上字第2517號判決參照）。經本院函詢經濟
    部水利署，其覆以：「盜採現場１係為被告庚○○、戊○○
    、辛○○、己○○等4 員所為…，盜採現場３（該函誤載為
    盜採現場２）係為被告丙○○、丁○○、甲○等3 員所為…
    ，上開兩處竊盜位置位於限制範圍外，對毗鄰石碑坑堤防安
    全尚無疑慮。」，有上開經濟部水利署第三河川局函附卷可
    參。是以，被告等雖在河川區域內盜採砂石，然本件依卷內
    現存證據資料觀之，並無法得出其等所為業已合於該項處罰
    要件之確信，與水利法第94條之1第1項所定之罪之構成要件
    不相適合，自不成立該等罪名，均一併指明。
據上論斷，應依刑事訴訟法第273 條之1 第1 項、第299 條第1
項前段，刑法第28條、第321 條第1項第3款、第4款、同條第2項
、第25條第2項、第47條第1項、第41條第1項前段，第38條第1項
第2款，判決如主文。
本件經檢察官壬○○到庭執行職務。
中    華    民    國    99    年    4     月    12    日
                  刑事第四庭  法  官  潘曉玫
以上正本證明與原本無異。
如不服本判決應於收受判決後10日內向本院提出上訴書狀，並應
敘述具體理由；其未敘述上訴理由者，應於上訴期間屆滿後20日
內向本院補提理由書（均須按他造當事人之人數附繕本）「切勿
逕送上級法院」。
告訴人或被害人對於判決如有不服具備理由請求檢察官上訴者，
其上訴期間之計算係以檢察官收受判決正本之日期為準。
                              書記官  張齡方
中    華    民    國    99    年    4     月    12    日
【附表】
1、圓鍬3支（即本院卷第156、157頁照片上圓鍬編號17、18、31
   ）
2、畚箕2支（即本院卷第154頁照片上畚箕編號7、8）
3、圓鍬6支（即本院卷第157頁照片上圓鍬編號9、23、24、30、
   33、36）
4、畚箕2支（即本院卷第154頁照片上畚箕編號3、9）
5、圓鍬1支（即本院卷第160頁照片上圓鍬編號14 ）
6、畚箕1支（即本院卷第155頁照片上畚箕編號6）
附錄本案論罪科刑法條全文
中華民國刑法第321條
（加重竊盜罪）
犯竊盜罪而有左列情形之一者，處 6 月以上、 5 年以下有期徒
刑：
一、於夜間侵入住宅或有人居住之建築物、船艦或隱匿其內而犯
    之者。
二、毀越門扇、牆垣或其他安全設備而犯之者。
三、攜帶兇器而犯之者。
四、結夥三人以上而犯之者。
五、乘火災、水災或其他災害之際而犯之者。
六、在車站或埠頭而犯之者。
前項之未遂犯罰之。

司法院資訊處製作；財團法人民間司法改革基金會備份。
